【裁判字號】    95,訴,148
【裁判日期】    950331
【裁判案由】    違反著作權法
【裁判全文】
臺灣嘉義地方法院刑事判決               95年度訴字第148號
公  訴  人  臺灣嘉義地方法院檢察署檢察官
被      告  甲○○
上列被告因違反著作權法案件，經檢察官提起公訴（95年度偵字
第28號），本院合議庭裁定由受命法官獨任進行簡式審判程序，
判決如下：
    主  文
甲○○連續意圖銷售而擅自以重製於光碟之方法侵害他人之著作
財產權，處有期徒刑捌月。扣案如附表所示盜版光碟參拾壹片、
空白光碟片貳佰片、對拷機參台、影片目錄參本，均沒收。
    事  實
一、甲○○係設於嘉義巿民國路二一一之二號「柯達錄影帶DVDV
    CD」店之實際負責人，明知附表所示「24小時反恐任務第四
    季」、「驚奇四超人」、世界大戰」、「金龜車賀比」、「
    巧克力冒險工廠」及「愛狗的男人請來電」等影片，分別係
    屬美商廿世紀福斯影片股份有限公司、美商派拉蒙影片股份
    有限公司、美商迪士尼企業股份有限公司、美商華納兄弟娛
    樂公司享有著作權之錄影著作，均屬受我國著作權法保護之
    著作物，非經上開著作權人之同意或授權，不得擅自重製或
    意圖銷售或出租而重製為光碟片；詎其竟基於銷售以營利及
    散布之概括犯意，自民國九十四年十一月下旬某日起，在前
    開「柯達錄影帶」店址內或嘉義市○○街一二巷一七號住處
    ，以自備店內對拷機及住家內電腦，連續擅自重製之附表所
    示之影片光碟後，以每部影片光碟扣除會員點數五點，換算
    約新台幣（下同）七十元至八十元之價格（視會員等級為會
    費一千元、二千元、三千元而異），銷售予可得特定之會員
    客戶藉以牟利。嗣於九十四年十二月十六日下午二時十五分
    許，經警持搜索票在「柯達錄影帶」店址執行搜索時當場查
    獲，並扣得擅自重製之附表所示盜版影片光碟三十一片（另
    扣得一百九十八片未據告訴）、空白光碟片二百片、對拷機
    三台、影片目錄三本等物，
二、案經著作權人財團法人電影及錄影著作保護基金會代理人羅
     向揮訴由內政部警政署保安警察第二總隊第一大隊第三中隊
     報告臺灣嘉義地方法院檢察署檢察官偵查起訴。
    理  由
一、訊據被告甲○○對前揭時、地之事實迭於警詢、偵審中自白
    不諱，並經告訴代理人羅向揮於警詢中指訴綦詳，復有財團
    法人電影及錄影著作保護基金會鑑識報告、搜索扣押筆錄、
    扣押物品目錄表及扣押物品收據各一份在卷可憑，此外，另
    有附表所示盜版影片光碟三十一片（另扣得一百九十八片未
    據告訴）、空白光碟片二百片、對拷機三台、影片目錄三本
    扣案可證，綜上事證，被告審判中自白確與事實相符，要屬
    無疑；本案事證明確，被告犯行，應堪認定。
二、核被告所為，係犯著作權法第九十一條第三項意圖銷售而擅
    自以重製於光碟之方法侵害他人之著作財產權之罪。其明知
    係侵害著作財產權之重製物而散布其重製物為光碟罪之低度
    行為，為意圖銷售而擅自以重製於光碟之方法侵害他人之著
    作財產權罪之高度行為吸收，不再另論同法第九十一條之一
    第三項之散布重製物罪。公訴人將前揭吸收關係之高度行為
    及低度行為相反論列（惟結論不另論著作權法第九十一條之
    一第三項之散布重製物罪，則無誤謬），顯係誤載，容有未
    洽。被告先後多次意圖銷售而重製如附表所示視聽著作之光
    碟行為，時間緊接，所犯構成要件相同，顯係基於同一之概
    括犯意所為，為連續犯，應依刑法第五十六條之規定，論以
    一罪，並加重其刑。公訴人漏未論以連續犯，亦有未洽，併
    此敘明。
三、爰審酌被告前於九十二年間，因違反著作權法案件，經本院
    判處有期徒刑五月，緩刑二年確定，並於九十四年九月十八
    日緩刑期滿（有臺灣嘉義地方法院檢察署刑案資料查註紀錄
    表及臺灣高等法院被告前案紀錄表各一份附卷可按），仍不
    知警惕，出於利誘會員消費及藉以獲利之動機及目的，其離
    婚，育有三名子女之生活狀況，以重製後藉會員扣點方式銷
    售之手段，被告犯行期間約一月餘，獲利雖不高，惟重製銷
    售之影片數量非少，造成著作權損害約十一萬八千四百元（
    提出告訴之影片部分，見警卷第17頁），犯後坦承犯行，然
    未賠償或達成和解等一切情狀，量處如主文所示之刑，以資
    懲儆。又被告曾因相同犯罪手段（重製後以會員扣點方式銷
    售盜版光碟），違反著作權法，經本院簡易判決處刑如前，
    有聲請簡易判決處刑書、刑事簡易判決各一份附於偵卷可佐
    （偵卷第6至8頁），既經偵審教訓，竟仍重施故技再犯，足
    徵法紀觀念淡薄，難認係一時失慮所致，又其雖已離婚，惟
    子女仍有其妻扶養，業經被告當庭陳述明確，並無以暫不執
    行為適當之情狀，參以其尚未能取得告訴人和解，被告雖請
    求宣告緩刑，本院認不宜為緩刑之宣告，附此敘明。
四、扣案附表所示盜版影片光碟三十一片（經告訴人提出告訴部
    分）、空白光碟片二百片、對拷機三台、影片目錄三本，均
    虔告係供犯前開之罪所用之物，爰依著作權法第九十八條規
    定宣告沒收之。至於扣案未經提出告訴之一百九十八片盜版
    光碟片，又非違禁物，爰不為宣告沒收。
據上論斷，應依刑事訴訟法第二百九十九條第一項前段，著作權
法第九十一條第三項、第二項、第九十八條，刑法第十一條、第
五十六條，逕以簡易判決處刑如主文。
本案經檢察官侯德人到庭執行職務
中    華    民    國    95    年    3     月    31    日
                  刑事第一庭法  官  蔡廷宜
以上正本證明與原本無異。
如不服本判決，應於判決送達後10日內，向本院提出上訴狀。
中    華    民    國    95    年    3     月    31    日
                            書記官  蕭琪男
附表：
 ┌─┬────────┬────────┬────────────────┐
 │編│中文名稱        │光碟重類及數量  │著作權人                        │
 │號│                │                │                                │
 ├─┼────────┼────────┼────────────────┤
 │一│24小時反恐任務  │DVD－R  貳拾肆片│美商廿世紀福斯影片股份有限公司  │
 │  │（第四季）      │                │                                │
 ├─┼────────┼────────┼────────────────┤
 │二│驚奇四超人      │DVD－R  壹片    │同上                            │
 ├─┼────────┼────────┼────────────────┤
 │三│世界大戰        │CD－R   貳片    │美商派拉蒙影片股份有限公司      │
 ├─┼────────┼────────┼────────────────┤
 │四│金龜車賀比      │DVD－R  壹片    │美商迪士尼影片股份有限公司      │
 ├─┼────────┼────────┼────────────────┤
 │五│巧克力冒險工廠  │DVD－R  壹片    │美商派拉蒙影片股份有限公司      │
 ├─┼────────┼────────┼────────────────┤
 │六│愛狗的人請來電  │DVD－R  貳片    │美商派拉蒙影片股份有限公司      │
 ├─┼────────┼────────┼────────────────┤
 │總│                │        參拾壹片│                                │
 │計│                │                │                                │
 └─┴────────┴────────┴────────────────┘
附錄本案論罪科刑法條全文：
著作權法第91條
擅自以重製之方法侵害他人之著作財產權者，處 3 年以下有期
徒刑、拘役，或科或併科新臺幣 75 萬元以下罰金。
意圖銷售或出租而擅自以重製之方法侵害他人之著作財產權者，
處 6 月以上5年以下有期徒刑，得併科新臺幣 20 萬元以上 2
百萬元以下罰金。
以重製於光碟之方法犯前項之罪者，處 6 月以上 5 年以下有期
徒刑，得併科新臺幣 50 萬元以上 5 百萬元以下罰金。
著作僅供個人參考或合理使用者，不構成著作權侵害。
著作權法第91條之1
擅自以移轉所有權之方法散布著作原件或其重製物而侵害他人之
著作財產權者，處3年以下有期徒刑、拘役，或科或併科新臺幣
五十萬元以下罰金。
明知係侵害著作財產權之重製物而散布或意圖散布而公開陳列或
持有者，處3年以下有期徒刑，得併科新臺幣7萬元以上75萬元以
下罰金。
犯前項之罪，其重製物為光碟者，處6月以上3年以下有期徒刑，
得併科新臺幣20萬元以上2百萬元以下罰金。但違反第87條第4款
規定輸入之光碟，不在此限。
犯前二項之罪，經供出其物品來源，因而破獲者，得減輕其刑。
著作權法第98條
犯第91條至第96條之1之罪，供犯罪所用或因犯罪所得之物，得
沒收之。但犯第91條第3項及第91條之1第3項之罪者，其得沒收
之物，不以屬於犯人者為限。


司法院資訊處製作；財團法人民間司法改革基金會備份。
